臺灣板橋地方法院民事裁定　　　　　　 100年度補字第1205號
原　　　告　張武俊
被　　　告　楊千霈
上列當事人間請求排除侵害事件，本院裁定如下：
    主      文
原告應於收受本件裁定送達後五日內，補繳裁判費新臺幣壹萬柒
仟參佰參拾伍元，逾期未繳，即駁回原告之訴。
    理      由
一、按提起民事訴訟應依民事訴訟法第1編第3章第1節、第2節之
    規定繳納裁判費，此為必須具備之程式。又按以一訴主張數
    項標的者，其價額合併計算之，但所主張之數項標的互相競
    合或應為選擇者，其訴訟標的價額，應依其中價額最高者定
    之；以一訴附帶請求其孳息、損害賠償、違約金或費用者，
    不併算其價額，民事訴訟法第77條之2第1項、第2 項分別定
    有明文。準此，以一訴主張數項標的，如該數項訴訟標的在
    經濟上係各自獨立，彼此間並無主從競合或選擇關係者，即
    應合併計算其價額。若以一訴附帶請求其孳息、損害賠償、
    違約金或費用者，因附帶請求與主請求標的間有主從及相牽
    連關係，且附帶請求權係隨主訴訟標的之法律關係存在而發
    生，則例外不併算其價額。
二、查本件原告起訴，未據繳納裁判費，經查原告起訴請求判決
    之事項有二，其中訴之聲明第一項為：「被告應容忍原告進
    入被告所有之門牌號碼新北市○○區○○路174 巷9 號2 樓
    房屋，對其內廚房、浴室之冷、熱水管及排水管漏水，施行
    修復行為。」；訴之聲明第二項為：「被告應負擔原告就原
    告所有之房屋進行天花板、鋼筋、樑柱受損部分修繕之修繕
    費用。」，核其據以請求者均屬原告主張被告房屋漏水致原
    告房屋財產權受有損害之容忍修繕行為以及賠償修繕費用等
    ，而該二項請求間可認具有相依附或牽連關係存在，揆諸上
    開說明，應可不併算其價額。次查，觀諸原告請求之容忍修
    繕部分以及賠償修繕費用等，均屬財產權訴訟，惟依原告所
    提訴訟資料無從認定其訴訟標的價額為何，原告亦自陳修繕
    費用無法預估等語（見本院卷第1 頁），是其訴訟標的價額
    自屬不能核定，依民事訴訟法第77條之12規定，訴訟標的之
    價額不能核定者，應以同法第466 條所定不得上訴第三審之
    最高利益額數加計10分之1 以定之，亦即為新臺幣（下同）
    165 萬元。從而，本件訴訟標的價額核定為165 萬元，應徵
    收第一審裁判費17, 335 元。
三、茲依民事訴訟法第249 條第 1項但書之規定，限原告於收受
    本裁定送達後5 日內補繳，逾期不繳，即駁回其訴，特此裁
    定。
中    華    民    國   100    年    5     月    13    日
                  民事第三庭  法  官  吳金芳
以上正本證明與原本無異。
如不服本裁定關於訴訟標的價額之核定，得於收受裁定正本後10
日內向本院提出抗告狀，並繳納抗告裁判費新臺幣1,000元。
中    華    民    國  100     年    5     月    16    日
                              書記官  陳昭綾